Config:
  hfst:
    Gen: ../../../src/generator-dict-gt-norm.hfst
    Morph: ../../../src/analyser-dict-gt-norm.hfst
  xerox:
    Gen: ../../../src/generator-dict-gt-norm.xfst
    Morph: ../../../src/analyser-dict-gt-norm.xfst
    App: lookup

Tests:

  Noun - piehânj: # ok, notice sg Abe
    piehânj+N+Sg+Nom: piehânj
    piehânj+N+Sg+Gen: piehânj
    piehânj+N+Sg+Acc: piehânj
    piehânj+N+Sg+Ill: pieˊhânjeh
    piehânj+N+Sg+Loc: pieˊhânjij
    piehânj+N+Sg+Com: pieˊhânjáin
    piehânj+N+Sg+Abe: pieˊhâinttáá
    piehânj+N+Ess: pieˊhânjin
    piehânj+N+Par: pieˊhânjid
    piehânj+N+Pl+Nom: pieˊhânjeh
    piehânj+N+Pl+Gen: pieˊhânjij
    piehânj+N+Pl+Acc: pieˊhânjijd
    piehânj+N+Pl+Ill: pieˊhânjáid
    piehânj+N+Pl+Loc: pieˊhânjijn
    piehânj+N+Pl+Com: pieˊhânjijguin
    piehânj+N+Pl+Abe: pieˊhânjijttáá
  
  Noun - vuolânj: # ok, notice sg Abe
    vuolânj+N+Sg+Nom: vuolânj
    vuolânj+N+Sg+Gen: vuolânj
    vuolânj+N+Sg+Acc: vuolânj
    vuolânj+N+Sg+Ill: vuoˊlânjân
    vuolânj+N+Sg+Loc: vuoˊlânjist
    vuolânj+N+Sg+Com: vuoˊlânjáin
    vuolânj+N+Sg+Abe: vuolâinttáá
    vuolânj+N+Ess: vuoˊlânjin
    vuolânj+N+Par: vuoˊlânjid
    vuolânj+N+Pl+Nom: vuoˊlânjeh
    vuolânj+N+Pl+Gen: vuoˊlânjij
    vuolânj+N+Pl+Acc: vuoˊlânjijd
    vuolânj+N+Pl+Ill: vuoˊlânjáid
    vuolânj+N+Pl+Loc: vuoˊlânjijn
    vuolânj+N+Pl+Com: vuoˊlânjijguin
    vuolânj+N+Pl+Abe: vuoˊlsvn ânjijttáá
    
  Noun - suoppânj: # ok, notice sg Abe
    suoppânj+N+Sg+Nom: suoppânj
    suoppânj+N+Sg+Gen: suoppânj
    suoppânj+N+Sg+Acc: suoppânj
    suoppânj+N+Sg+Ill: suoˊpânjân
    suoppânj+N+Sg+Loc: suoˊpânjist
    suoppânj+N+Sg+Com: suoˊpânjáin
    suoppânj+N+Sg+Abe: suoˊppâinttáá
    suoppânj+N+Ess: suoˊpânjin
    suoppânj+N+Par: suoˊpânjid
    suoppânj+N+Pl+Nom: suoˊpânjeh
    suoppânj+N+Pl+Gen: suoˊpânjij
    suoppânj+N+Pl+Acc: suoˊpânjijd
    suoppânj+N+Pl+Ill: suoˊpânjáid
    suoppânj+N+Pl+Loc: suoˊpânjijn
    suoppânj+N+Pl+Com: suoˊpânjijguin
    suoppânj+N+Pl+Abe: suoˊpânjijttáá
    
    
